【裁判字號】    95,簡上,300
【裁判日期】    950905
【裁判案由】    傷害
【裁判全文】
臺灣板橋地方法院刑事判決             95年度簡上字第300號
上  訴  人  臺灣板橋地方法院檢察署檢察官
被      告  乙○○
上列上訴人因被告傷害案件，不服本院95年度簡字第605 號中華
民國95年3 月27日第一審判決（聲請案號：94年度偵字第18990
號），提起上訴，本院判決如下：
    主  文
原判決撤銷。
乙○○無罪。
    理  由
一、本件聲請簡易判決處刑意旨略以：被告乙○○與丁○○係於
    同一工地工作之同事關係，乙○○與丁○○前因細故發生口
    角，乙○○因此心生怨隙，乃於民國94年6 月22日19時20分
    許，夥同10餘名不詳之人，分持鋁棒、鐵棍等，至新竹縣竹
    北市○○里○○○街65號之工地，欲找丁○○尋仇，其明得
    預見於追逐過程中，丁○○將可能因此受有傷害，仍不違其
    本意，致丁○○於逃跑過程中摔落地下室，受有左腋下脫裂
    傷20公分併肌肉斷裂之傷害，案經丁○○告訴，因認被告涉
    犯有刑法第277條第1項之傷害罪嫌云云。
二、按上揭聲請意旨認被告乙○○涉有上開傷害罪之犯行，無非
    係以其犯罪事實，有告訴人丁○○之指訴、證人陳思源、丙○○、蔡吳勇之證詞及恩主公醫院出具告訴人受有傷害之診
    斷證明書在卷可資佐證為其論據。惟訊據被告乙○○堅決否
    認有上開傷害之犯行，辯稱：伊當天伊與伊姊夫及姊夫之友
    人一同到案發現場時，告訴人與陳思源看到伊等時，就開車
    往工地裡進去，伊等就從另一條路進去工地，之後找不到告
    訴人，就請他們的工頭丙○○以電話聯絡告訴人出來，但都
    聯絡不到，伊並無持鋁棒或鐵棒追趕告訴人，告訴人如何摔
    傷，伊並不知情等語。
三、按犯罪事實應依證據認定之，無證據不得認定其犯罪事實，
    刑事訴訟法第154 條第2 項定有明文。而所謂證據，係指足
    以證明被告確有犯罪行為之積極證據而言，該項證據須適於
    為被告犯罪之證明者，始得採為斷罪之資料；再告訴人之告
    訴，係以使被告受刑事訴追為目的，是其陳述是否與事實相
    符，仍應調查其他證據以資審認（參照最高法院69年臺上字
    第4913號、52年臺上字第1300號等判例要旨）。又按認定犯
    罪事實所憑之證據，必須達於一般人均可得確信其為真實之
    程度，而無合理之懷疑存在時，始得據為被告有罪之認定，
    倘若犯罪事實之證明尚未達此一程度，仍有合理之懷疑存在
    ，則應為被告有利之推定，仍不能遽為被告有罪之判斷，此
    亦為刑事訴訟法第154 條犯罪事實應依證據認定之證據裁判
    原則及因保障被告人權無罪推定原則之所在（參見最高法院
    76年度臺上字第4986號判例、91年度臺上字第39號刑事判決
    等意旨）。經查：
    (一)本件告訴人雖於本院審理時仍指證稱：伊與陳思源在上述
      案發現場工地遭被告乙○○夥同十多人持鋁棒、鐵條追趕
      ，就分開跑進工地內，之後伊被乙○○及另外二人持鋁棒
      、鐵條追到工地一處洞邊，乙○○要伊跳下去，不然要給
      伊死，結果一害怕就跳下去因而受傷云云（見本院95年8
      月22日審判筆錄）。惟核諸告訴人於偵查中則稱：被告帶
      著十幾人拿鋁棒、鐵棍要打伊，伊在逃跑時，跌到工地地
      下室所以受傷；被告沒有打到伊，伊之所以會受傷是因跌
      倒所致；伊的傷並非遭被告毆打的，而是在遭被告追打過
      程中，因不小心而摔落地下室受傷的等語情節（見94年度
      交查字第929 號偵查卷15頁、94年度他字第5445號偵查卷
      10頁），告訴人前後指述之被害情節不一，是否與事實相
      符，已堪質疑。
    (二)次據證人陳思源、丙○○、蔡吳勇於偵查中證述時均稱：
      沒有看到告訴人因被告追打而跌入工地受傷之情等語（見
      94年度交查字第929 號偵查卷16頁、94年度他字第5445號
      偵查卷10頁），而證人丙○○其後於偵審中更證稱：伊和
      告訴人是朋友，被告則是來伊工地做工後才認識的，當時
      伊看到被告帶一群人走進工地，當時被告有問伊告訴人在
      哪裡，後來他們就走入工地，伊就沒看到了；當天伊在工
      地工務所講電話，聽到二部車進來的聲音，丁○○他們先
      進來工地，後面就有乙○○他們一群人進來要找丁○○，
      伊看到後面進來的人有拿鋁棒、高爾夫球桿，但沒看到乙○○拿東西，乙○○到伊工務所時，丁○○他們二人（另
      一人係指陳思源）已經跑進工地裡面，看不到人，當時乙○○有叫伊打電話找丁○○，叫他們出來，但打不通，就
      叫伊一人拿手電筒去找，伊到樓下找，但找不到人，乙○○也去樓上找，後來伊在樓梯口碰到乙○○，印象中伊與
      乙○○二人都沒找到丁○○，就與乙○○在工務所旁聊天
      ，聊一段時間，乙○○他們就走了等語（見95年度他字第
      5445號偵查卷10頁、本院95年8 月22日審判筆錄7 至9 頁
      ），復有證人即案發現場工地工人甲○○於審理時證稱：
      案發當天伊在工地有看到丁○○乘坐的車子進入工地後，
      就夏車進入工地建築物內，相隔約二分鐘後，被告及其友
      人才從工地工務所旁小門走路進來，然後在工地建築物外
      之空地叫丁○○他們出來，沒有進去建築物內，因當時建
      物尚未蓋好，晚上亦無燈，之後伊就先走了等語（見上開
      審判筆錄10至14頁），綜上證人上開所述，可見當時告訴
      人已先躲入該工地建築物內，被告並非一路緊追告訴人之
      後，且均未目擊到被告有持棍棒追到告訴人，並逼迫告訴
      人跳下工地坑洞之情，此與被告上開所辯之情相符，亦與
      告訴人上開於偵查中所稱係伊於躲避被告追打中，自己不
      小心跌落之情吻合，由此益見告訴人指訴被告持棍棒追打
      迫其跳落洞內致傷云云，與事實顯有出入，亦見公訴意旨
      援引上開證人陳思源、丙○○、蔡吳勇等人證詞，據以憑
      認被告有傷害告訴人之犯行，事證亦顯有不符。
    (三)末按行為人之行為與他人受傷害之結果，須有因果關係，
      始足論以刑法上之傷害罪。依上述本件被告固有夥同數人
      持棍棒追逐告訴人之情，惟告訴人於進入工地後即躲藏隱
      沒於工地未完工建築物內，被告已失去追逐告訴人之蹤跡
      ，對告訴人之追逐行為顯已經中斷，又依上開證人所述情
      節，亦不能證明被告於中斷上開追逐告訴人行為後，復有
      尋得告訴人繼續追逐之情，是縱使告訴人其後有跌入上開
      工地坑洞內受傷之事實，亦難認其所受傷害與被告上開已
      中斷之追逐行為有何因果關係，自不得對之論以傷害告訴
      人之罪。
四、綜上所述，告訴人之指訴不無瑕疵，已難盡信，上開證人所
    述亦不足確信被告有傷害告訴人之事實，是被告上開所辯，
    應非虛詞，尚堪採信，聲請意旨之論據顯不足證明被告有傷
    害犯行可言，此外復查無其他積極證據足認被告有何其他犯
    罪，從而依上開首揭說明，本件不能證明被告犯罪。原審未
    察，遽予論罪科刑，自有未洽。公訴人據告訴人之聲請，以
    告訴人因此傷勢嚴重，而被告未曾至醫院探望，亦未賠償分
    文，原審量刑顯有過輕為由，提起上訴，雖無足取，惟原審
    判決既有可議，本件自應由本院將原審簡易判決撤銷，逕依
    通常程序，改判諭知被告無罪之第一審判決。
據上論斷，應依刑事訴訟法第455 條之1 第1 項、第3 項、第36
9 條第1 項前段、第364 條、第301 條第1 項，判決如主文。
本案經檢察官靳開聖到庭執行職務
中    華    民    國    95    年    9     月    5     日
                刑事第六庭  審判長法  官  王  屏  夏
                                  法  官  王  偉  光
                                  法  官  彭  全  曄
以上正本證明與原本無異。
如不服本判決，應於判決送達後10日內，向本院提出上訴狀。
                                  書記官  吳  詩  琳
中    華    民    國    95    年    9     月    5     日


司法院資訊處製作；財團法人民間司法改革基金會備份。
